【裁判字號】    95,上訴,800
【裁判日期】    950627
【裁判案由】    毒品危害防制條例
【裁判全文】
臺灣高等法院臺中分院刑事判決         95年度上訴字第800號
上  訴  人
即  被  告  丁○○
                    現另案於臺灣雲林監獄執行中
指定辯護人  本院公設辯護人  甲○○
上列上訴人因毒品危害防制條例案件，不服臺灣彰化地方法院94
年度訴字第2089號中華民國95年2月23日第一審判決（起訴案號
：臺灣彰化地方法院檢察署94年度偵字第3488號），提起上訴，
本院判決如下：
    主  文
原判決撤銷。
丁○○共同連續販賣第一級毒品，處有期徒刑拾貳年。扣案之第
一級毒品海洛因柒拾伍包，淨重伍拾柒點壹貳公克，與貳拾參包
，毛重壹壹點玖公克，均沒收銷燬，扣案之空包裝袋重貳零點伍
零公克及門號0000000000號SIM卡（易付卡）壹張沒收之；未扣
案販賣第一級毒品所得之財物新台幣拾貳萬壹仟元沒收之，如全
部或一部不能沒收時，以其財產抵償之。
    事  實
一、丁○○（綽號「龍仔」）前曾因違反毒品危害防制條例案件
    ，經原審法院於民國九十一年十一月二十九日判處有期徒刑
    十月確定，於九十三年十一月二十七日執行完畢（未構成累
    犯）。詎其仍不知悔改，與五十八年次之丙○○（綽號「小
    隻」，檢察官另行發布通緝中）、六十五年次之陳繹尹（綽
    號「黑狗」，涉嫌販賣第一級毒品罪嫌，檢察官另行偵查中
    ），基於共同意圖營利販賣第一級毒品海洛因之概括犯意聯
    絡，自九十三年七月間某日起，迄同年十月十七日止，先由
    丙○○出資，以低買高賣之方法，向不知名之上游購買第一
    級毒品海洛因後，加以分裝，並由丙○○提供其使用之門號
    0000000000、0000000000（以上二門號均查無證據顯示係丙
    ○○所有）、0000000000（登記使用者係NINKIT SUBAN）、
    0000000000（登記使用者係施瑞濠）、0000000000（登記使
    用者係SIMDEIDONG SOMPHAN）、0000000000號（登記使用者
    係洪老猜）行動電話作為販毒聯絡工具，並僱用丁○○、陳
    繹尹二人，為其交付毒品海洛因予買受者，及收取財物，又
    將其中門號0000000000、0000000000、0000000000號行動電
    話提供予陳繹尹使用，另外提供門號0000000000號行動電話
    供丁○○使用，連續為下列販賣海洛因之行為，丁○○因此
    每日可獲得丙○○提供約新台幣（下同）二千元之海洛因：
(一)、自九十三年七月間某日起迄同年九月二十二日十九時許，由
    施瑞濠以公共電話撥打陳繹尹所使用0000000000、00000000
    00、0000000000號等行動電話，而與丙○○、陳繹尹聯絡購
    買海洛因之事宜，嗣雙方於電話中談妥交易時間及地點後，
    再分別至彰化縣二林鎮○○路某家海釣場、芳苑鄉工業區、
    二林鎮○○路雅典游泳池等地點，或由陳繹尹出面，或由陳
    繹尹與丁○○一同出面，以每包一千元之價格，並以一手交
    錢，一手交貨（指海洛因）之方式，連續販賣海洛因予施瑞
    濠本人約六、七十次（包含二、三次與施瑞益合買，每人各
    出資一千元，另於九十三年七月間以六百元購買0000000000
    號行動電話易付卡供丙○○使用，代價為一千元之海洛因一
    包），合計販賣所得為五萬九千元（以施瑞濠所述之最低次
    數六十次及價格每包一千元計算，為有利被告之認定，並扣
    除交付0000000000號行動電話易付卡折價一千元之部分，與
    施瑞益合買海洛因部分，由施瑞濠支付之一千元部分，均合
    併在此計算）及0000000000號行動電話易付卡一張。
(二)、自九十三年九月初某日起至同年十月十六日及十七日止，由
    施瑞益以其公共電話撥打丁○○所使用之0000000000號或陳
    繹尹所使用0000000000號行動電話，而與丁○○聯絡購買海
    洛因之事宜，嗣雙方於電話中談妥交易時間及地點後，再至
    彰化縣芳苑鄉工業區前或二林鎮○○路某海釣場，由丁○○
    或陳繹尹出面，以每包一千元（其中有二、三次係二千元）
    之價格，並以一手交錢，一手交貨（指海洛因）之方式，連
    續販賣海洛因予施瑞益本人約六、七十次（包含二、三次與
    施瑞濠合買，每人各負擔一千元，並包含丁○○出面交付海
    洛因之五、六十次，及陳繹尹出面交付海洛因之十次），合
    計販賣所得為六萬二千元（以施瑞益所述之最低次數六十次
    及價格計算【二千元以二次計，一千元以五十八次計，與施
    瑞濠合買海洛因部分，由施瑞益支付之一千元部分，合併在
    此計算】，為有利被告之認定）。
(三)、嗣先於九十三年九月九日十二時許，在彰化縣二林鎮○○街
    一八六巷三號二樓陳繹尹租住處為警查獲陳繹尹，並扣得供
    共同販賣用之海洛因二十三小包 (毛重一一‧九公克)及甲
    基安非他命四小包、甲基安非他命吸食器一組、甲基安非他
    命玻璃球一個、注射針筒二支、分裝袋三十個、塑膠鏟管三
    支、NOKIA行動電話一支（內含門號0000000000號SIM卡一張
    ）、門號0000000000SIM卡一張、拉鍊袋一個。再於同年十
    月十月二十三日十時許，在彰化縣溪湖鎮○○路一七九號展
    雅賓館五一一號房為警查獲丙○○，並扣得丙○○所有供共
    同販賣用之海洛因七十五包 (淨重伍拾柒點壹貳公克、空包
    裝袋重貳零點伍零公克)及甲基安非他命三包、注射針筒二
    支，始循線查獲上情。
二、案經彰化縣警察局二林分局報請臺灣彰化地方法院檢察署檢
    察官偵查起訴。
    理  由
一、上揭事實，訊據被告丁○○固坦承曾幫忙同案被告丙○○交
    付海洛因予證人施瑞濠、施瑞益等人之事實，惟矢口否認有
    何販賣之犯行，辯稱：我沒有當面跟證人施瑞濠、施瑞益拿
    過錢，我是過去找同案被告丙○○時，才順便幫他拿毒品給
    下游施用者云云，後來又辯稱：我都沒有跟他收錢，我是幫
    丙○○拿東西給他，次數我忘記了。可能其中一、二次有收
    錢，大部分都沒有，因為他打電話都是直接打給丙○○。有
    時候丙○○會和我一起去送貨，他會把錢直接拿給丙○○，
    若是他把錢拿給我，我就把錢拿給丙○○，這樣的次數大約
    有五、六次云云。惟查，上揭事實除業據被告於警詢時自白
    不諱外，並經
(一)、證人施瑞濠於原審法院證述：（是否認識丁○○、陳繹尹、
    丙○○？）三人均認識。丁○○叫「龍仔」、陳繹尹叫「黑
    狗」，丙○○叫「小隻」。（如何認識？）購買海洛因才認
    識的。（何人介紹？）是我哥哥（指施瑞益）介紹的。情形
    我也不會講，主要是吸毒的朋友介紹的。（他們三人是否一
    起的？）我不知他們是否是團體，我知道他們是一起的。（
    是否施用海洛因？）有。是從九十一年開始施用，最後一次
    是九十三年中秋節。（認識他們三人即向他們購買海洛因？
    ）是的。（認識他們多久？）被查獲前約半年至一年的時間
    。（那個時候施用海洛因每天施用幾次？）每天施用一、二
    次，每天大約需要一、二千元。（當時海洛因毒品來源？）
    也有跟別人買。也有跟他們三人買。（跟他們三人購買的時
    間有多長？）差不多半年的時間。（向他們三人購買次數？
    ）大約二、三十次，我大部分是向「黑狗」（指陳繹尹）購
    買，大約向「黑狗」購買二、三十次，「小隻」（指丙○○
    ）約一、二十次，丁○○也是約一、二十次，都是購買一千
    元。（如何聯絡？）打電話，有公共電話，也有家裡電話。
    他們手機號碼我忘記了。他們有提供我很多支電話，因為他
    們常常會換。（是否曾經打電話向「黑狗」購買，但是接電
    話的人是「小隻」的？）有。他們三人都有可能互接電話。
    （約在何地？）很多地方，有芳苑工業區，也有在芳苑的小
    路旁，還有在二林。有時候我會和施瑞益一起去，有時候我
    自己一個人去。‧‧‧一起購買時，每人一千元。（對方他
    們都會幾個人到來？）有時候一個人，有時候二個人。二個
    人來的時候都不一定跟特定的人，有時候是「黑狗」跟「小
    隻」，有時候是「小隻」跟「龍仔」，有時候是「龍仔」跟
    「黑狗」。（是否於警詢時表示，先認識丙○○後，由他介
    紹陳繹尹、丁○○和你認識，丙○○並告訴你，以後買毒品
    （指海洛因）直接聯絡陳繹尹及丁○○？）是的。（是否主
    要是丙○○販賣毒品海洛因，但他同時提供你另外二名陳繹
    尹及丁○○，並表示你也可以向他們購買海洛因？）是的。
    （0000000000、0000000000、0000000000、0000000000、00
    00000000、0000000000這幾支電話有哪幾支印象比較深刻？
    ）都有印象。（是否都是丙○○、丁○○、陳繹尹他們三人
    在使用？）是的。（你們有無金錢債務糾紛或是過節？）都
    沒有。（你說購買毒品海洛因是向丁○○、陳繹尹、丙○○
    ，是否有交付金錢給丁○○？）有。次數約有一、二十次，
    我都是親自把錢交給丁○○。（購買毒品時，價格、數量是
    向何人聯絡？）有時候他們三個人都會輪流。（你向他們三
    個人購買毒品的時間是從何時開始？）大約是在被查獲前半
    年的時間，詳細時間我忘記了。大約是被查獲前二、三個月
    大約是九十三年七月的時候，最後一次是九十三年九月二十
    二日在二林新生路海釣場。（購買地點有哪些？）芳苑鄉○
    ○區○○路。還有二林游泳池，大部分是這些地點比較常去
    。（是否當場把錢交給送貨者？）是的。（剛才稱向「黑狗
    」購買過二、三十次？）是的。差不多二、三十次，至於「
    小隻」、「阿龍」各約一、二十次。（總共向他們三人購買
    幾次？）我不知道有幾次。確定的次數我不知道，每個人差
    不多約一、二十次或二、三十次。總次數大約六、七十次，
    每次都是一千元。（這六、七十次有沒有包括和施瑞益合買
    的？）有包括二、三次是和施瑞益合買的。（剛才的電話當
    中，哪支比較常用？）0000000000這支電話比較常用。（為
    何會知道「黑狗」、「阿龍」是幫丙○○販賣？）丙○○交
    代的。他的意思是說可以找他們就可以買到。（是否申請過
    0000000000供丙○○使用，代價為一千元海洛因一包？）有
    。那是易付卡的，我是用六百元購買的，然後跟他換一千元
    的海洛因。這是在我進來的前幾個月的事情等語（見原審法
    院九十五年二月七日審判筆錄第十七至二二頁）。
(二)、證人施瑞益於原審法院審理中證述：（是否認識丁○○？）
    認識。我都叫他「龍仔」。（有無施用海洛因及安非他命？
    ）有。海洛因施用到九十三年十月底，（甲基）安非他命施
    用到九十三年三月。（之前施用的海洛因及甲基安非他命向
    何人購買？）海洛因向「龍仔」買的，買的時間不久，大約
    一、二個月，是被查獲前的一、二個月。（一天施用幾次海
    洛因？）一天吃一、二千元，可施用的次數不一定，最少可
    施用一次，最多可施用二次。那一、二個月我都是向「龍仔
    」購買的，我每天都有施用一、二千元，我每天都會跟他買
    。購買的次數大約有五、六十次。（為何之前在警、偵訊中
    說的購買次數比較少？）今日所說的比較正確。我是想通了
    ，所以今日說的比較實在。（如何向「龍仔」購買？）我就
    是打電話去就有了，我大部分都是跟「龍仔」購買的。我是
    用公共電話打的，對方是行動電話。（0000000000號行動電
    話是否有印象？）有啦，可是時間久了，我不太記得。（除
    了丁○○之外，是否向其他人購買毒品海洛因？）有時候是
    向「黑狗」買的，但他的真實姓名我不知道。（你剛才是否
    有看到這個人在庭上？）有。就是剛才的另一個證人叫陳繹
    尹。（你向陳繹尹購買幾次？）大約有十次。（他們二人是
    否一起販賣？）我都是打同一支電話，大部分是丁○○來和
    我交易，有時候是陳繹尹。（買賣方式？）會約在芳苑鄉的
    工業區，然後一手交錢，一手交貨。和丁○○、陳繹尹的方
    式都是一樣。（和陳繹尹、丁○○間是否有金錢或債務關係
    或其他過節？）都沒有。（購買毒品的時候，都是你一個人
    去買還是有和其他人購買？）我有和我弟弟施瑞濠去。（你
    剛才說都是打同一支電話，是否能夠確定是哪一支電話？是
    0000000000或0000000000？）因為有時候他們的手機號碼會
    換掉，這二支我都打過。（購買的時候是否都是和你弟弟一
    起購買，電話都是何人打的？）大部分都是我打的，有時候
    是我弟弟打的。接電話之人大部分都是丁○○。電話中會說
    要購買多少，然後約個地點等。（你剛才稱有向丁○○購買
    五、六十次，也向陳繹尹購買約十次，這當中有幾次是和施
    瑞濠一起購買？）其中大約有二、三次是我和弟弟施瑞濠一
    起出錢購買，其餘都是我自己一人出錢購買。（是否有打電
    話去，然後接電話之人與送貨之人是不同的？）有時候有。
    大部分都是接電話之人送貨，可是接電話之人有時候是「黑
    狗」（指陳繹尹），有時候是「龍仔」（指被告）。（為何
    知道他們有販賣海洛因？）之前就認識丁○○，是吸毒朋友
    介紹認識的。是遇到之後才知道他們有賣。已經認識很多年
    有五、六年，但是都沒有在一起。（如何認識陳繹尹？）是
    去找丁○○之後才認識他的。因為有時候打電話去是陳繹尹
    接電話的，他送貨來就認識了。（是否認識丙○○？）看過
    他二、三次面。我曾經打電話要購買海洛因，他們送貨來的
    時候，看見他坐在車上。（購買海洛因的地點除了芳苑工業
    區之外，是否還有其他地點？）有。還有在二林的海釣場，
    其餘地點我不記得了。（購買的金額大部分是一千元，是否
    有購買二千元？）大部分是一千元，二千元購買過二、三次
    。（與施瑞濠合買的次數是否只有二、三次？）是的。（與
    丁○○、陳繹尹有何仇恨？）沒有。（購買的時間為何？）
    是從九十三年九月初到九十三年十月中旬這段時間。（最後
    二次購買時間是否是在九十三年十月十六、十七日？）是的
    。（九月初到十月中旬大約只有五十天左右，為何說總共的
    購買次數高達六、七十次？）我有時候一天會購買二次等語
    （見原審法院九十五年二月七日審判筆錄第五至十頁）。
(三)、證人即共犯陳繹尹於偵查中證述：是人家打電話給丙○○買
    毒品，我跟丁○○是幫他送毒品，我們只送過海洛因，‧‧
    ‧地點都是二林附近，有時是我一個人，有時是我跟丁○○
    一起等語相符（見九十四年度偵字第三四八八號偵查卷第四
    七頁）。被告於本院審理時對陳繹尹之此項證述，並不爭執
    (見本卷第66頁背面)，自得採為證據。至於證人陳繹尹於原
    審法院翻異前詞，否認有與被告及丙○○共同販賣海洛因一
    節，揆諸上開證人施瑞濠、施瑞益之證詞可知應係事後卸責
    之詞，亦與被告先後於警、偵供述之情節不符，不足採信，
    無從為被告有利之認定。次查，丙○○被查獲扣案之粉末柒
    拾伍包，淨重伍拾柒點壹貳公克，與陳繹尹被查獲扣案之粉
    末貳拾參包，毛重壹壹點玖公克，確係第一級毒品海洛因，
    前者已經法務部調查局鑑定屬實，有鑑定書影本一紙附本卷
    第５１頁可按；後者亦經移案分局檢驗屬實，有檢驗報告單
    一紙附在該分局刑案偵查卷第６８頁為憑。
(四)、綜合上開(一)、(二)、(三)三點來看，足徵被告確有受僱於丙○○
    ，而與陳繹尹、丙○○有連續販賣毒品海洛因情事，因此被
    告、陳繹尹、丙○○等三人就連續販賣毒品海洛因之犯行，
    有犯意聯絡及行為分擔甚明。
(五)、按販賣毒品海洛因，刑責極重，故販賣毒品行為，均以隱匿
    方式為之，既無公定價格，復容易因分裝而增減份量，而每
    次買賣之價量，亦常隨雙方關係深淺、資力、需求量及對行
    情之認知、來源是否充裕等因素，而異其標準，非可一概而
    論，是以販賣之所得、次數及利潤，除非被告或丙○○坦承
    犯行，且價量俱臻明確外，究難察得詳實內情，然販賣之人
    從價差或量差中牟利之方式雖異，然其意圖營利而販賣則無
    二致，蓋毒品海洛因屬量微價高之物，販賣者皆有暴利可圖
    ，茍非意圖販賣營利，焉有甘冒被處重刑而販賣毒品之理，
    遑論販賣之對象即施瑞濠、施瑞益與被告及陳繹尹、丙○○
    等三人間，並非至親好友，被告及陳繹尹、丙○○確有共同
    以低買高賣之方法，販賣第一級毒品海洛因，而有營利之意
    圖，要無疑義。又被告等人共同販賣予施瑞濠、施瑞益二人
    ，其中證人施瑞濠部分，以最低交易次數六十次計算（包含
    二、三次與施瑞益合買，每人各一千元，另於九十三年七月
    間以六百元購買0000000000號行動電話易付卡供丙○○使用
    ，代價為一千元之海洛因一包），合計販賣所得為五萬九千
    元（以證人施瑞濠所述之最低次數六十次及價格每包一千元
    計算，為有利被告之認定，並扣除交付0000000000號行動電
    話易付卡折價一千元之一次交易部分；與施瑞益合買海洛因
    部分，由施瑞濠支付之一千元部分，則合併在此計算）及00
    00000000號行動電話易付卡一張。至於證人施瑞益部分，以
    最低交易次數六十次計算（包含二、三次與施瑞濠合買，每
    人各負擔一千元，並包含丁○○出面交付海洛因之五、六十
    次，及陳繹尹出面交付海洛因之十次），合計販賣所得為六
    萬二千元（以證人施瑞益所述之最低次數六十次及價格計算
    【二千元以二次計，一千元以五十八次計，與施瑞濠合買海
    洛因部分，由施瑞益支付之一千元部分，則合併在此計算】
    ，為有利被告之認定），其販賣所得為十二萬一千元及0000
    000000號行動電話易付卡一張，亦堪認定。
(六)、是被告所辯，應係事後卸責之詞，不足採信。本件事證明確
    ，被告犯行堪以認定，應依法論科。另查證人施瑞益與施瑞
    濠二人已於原審法院證述有向被告等購買第一級毒品甚詳，
    故被告請求再傳訊證人施瑞益與施瑞濠二人，核無必要，附
    此敘明。
二、按海洛因係毒品危害防制條例所定之第一級毒品，不得非法
    販賣。核被告丁○○所為，係犯毒品危害防制條例第四條第
    一項販賣第一級毒品海洛因罪。被告為供販賣第一級毒品而
    持有該級毒品之低度行為，應為販賣之高度行為所吸收，不
    另論罪。又被告與丙○○、陳繹尹二人，就上開販賣第一級
    毒品海洛因犯行，具有犯意聯絡與行為分擔，應論以共同正
    犯。又公訴人雖未敘及被告等人自九十三年七月間某日起至
    同年九月中旬某日前止，及自九十三年九月初某日起至同年
    十月十五日止，分別販賣海洛因予施瑞濠、施瑞益之事實，
    惟上開部分與起訴書所載被告連續販賣海洛因犯行間，具有
    連續犯之裁判上一罪關係，均為起訴效力所及，本院自應併
    予審判，合予敘明。再被告先後多次販賣第一級毒品海洛因
    犯行，時間緊接，基本犯罪構成要件相同，顯係基於概括之
    犯意反覆為之，為連續犯，應依連續犯之規定，論以一販賣
    第一級毒品海洛因罪，除因被告所犯連續販賣第一級毒品罪
    ，其法定刑為死刑或無期徒刑部分，不得加重外，其餘法定
    刑得併科罰金部分，並予加重其刑。本院認為被告僅係受雇
    者，犯罪情節較之丙○○為輕，販賣之對象僅二人，販賣所
    得金額非鉅，販賣之數量及獲取之利益尚非龐大，倘處以死
    刑或無期徒刑，實嫌過重，其犯罪在客觀上足以引起一般人
    之同情，情節堪可憫恕，故依刑法第五十九條之規定，酌量
    就被告上開犯行，酌減其刑。
三、原審予以論罪科刑，固非無見，惟查，被告係與共犯丙○○
    、陳繹尹共同販賣第一級毒品，此為原審判決認定之事實。
    因而，丙○○被查獲扣案之第一級毒品海洛因柒拾伍包，淨
    重伍拾柒點壹貳公克，與陳繹尹被查獲扣案之第一級毒品海
    洛因貳拾參包，毛重壹壹點玖公克，顯係被告與共犯丙○○
    、陳繹尹共同販賣第一級毒品所用之毒品，原審以並無積極
    證據證明係供被告與丙○○、陳繹尹共犯或預備犯販賣海洛
    因犯行所用之物，而不諭知均沒收銷燬，顯有違誤；且扣案
    之空包裝袋重貳零點伍零公克，有防止毒品裸露、逸出及潮
    濕之功用，並便於攜帶及運輸，其係供販賣毒品所用之物，
    至為顯然，然原審未依毒品危害防制條例第十九條第一項規
    定沒收，亦有適用法則不當之違誤（參最高法院８９年台上
    字第１７８號判決）。被告上訴意旨，否認犯罪，指摘原審
    判決不當，雖無理由，然原審判決，既有違誤，自應由本院
    予以撤銷改判。爰審酌被告年輕體健，明知施用毒品有害身
    心健康，竟販賣戕害身心之海洛因獲利，危害社會秩序，及
    其犯罪之動機、方法暨犯後態度等一切情狀，量處如主文第
    二項所示之刑，以示懲儆。扣案之第一級毒品海洛因柒拾伍
    包，淨重伍拾柒點壹貳公克與貳拾參包，毛重壹壹點玖公克
    ，應依毒品危害防制條例第十八條第一項規定均沒收銷燬，
    扣案之空包裝袋重貳零點伍零公克，係共同被告所有供販賣
    第一級毒品所用之物，應依毒品危害防制條例第十九條第一
    項規定沒收，上開同日扣案之門號0000000000號SIM卡一張
    ，係施瑞濠交付丙○○以供折價換取一千元海洛因，已屬丙
    ○○所有，且係因犯罪所得之財物，應依毒品危害防制條例
    第十九條第一項規定沒收之。至於未扣案之販賣第一級毒品
    所得財物十二萬一千元，應依同條例第十九條第一項之規定
    宣告沒收之，如全部或一部不能沒收時，以其財產抵償之。
    丙○○提供之門號0000000000、0000000000（以上二門號均
    查無證據顯示係丙○○所有）、0000000000（登記使用者係
    NI NKIT SUBAN）、0000000000（登記使用者係SIMDEIDON
    GSOM PHAN）、0000000000號（登記使用者係洪老猜）之行
    動電話，尚乏積極證據足認屬丙○○所有，爰均不予宣告沒
    收之。
據上論結，應依刑事訴訟法第三百六十九條第一項前段、第三百
六十四條、第二百九十九條第一項前段、毒品危害防制條例第四
條第一項、第十八條第一項前段、第十九條第一項，刑法第十一
條、第五十六條、第五十九條，判決如主文。
本案經檢察官乙○○到庭執行職務。
中    華    民    國    95    年    6     月    27    日
               刑事第十一庭  審判長法  官  黃  梅  月
                                   法  官  林  欽  章
                                   法  官  黃  日  隆
上列正本證明與原本無異。
如不服本判決應於收受送達後十日內向本院提出上訴書狀，其未
敘述上訴之理由者並得於提起上訴後十日內向本院補提理由書（
均須按他造當事人之人數附繕本）。
                                   書記官  陳  三  軫
中    華    民    國    95    年    6     月    28    日
                                                      Ｆ


司法院資訊處製作；財團法人民間司法改革基金會備份。
